臺灣高等法院刑事判決　　　　　　　　 96年度上訴字第209號
上　訴　人
即　被　告　　甲○○　50歲.
上列上訴人因違反毒品危害防制條例案件，不服台灣板橋地方法
院95年度訴字第2538號，中華民國95年11月30日第一審判決（起
訴案號：台灣板橋地方法院檢察署95年度毒偵字第4156號、第44
10號），提起上訴，本院判決如下：
    主      文
上訴駁回。
    事實及理由
一、本案經本院審理結果，認第一審判決上訴人即被告甲○○連
    續施用第1級毒品，累犯，處有期徒刑壹年陸月，認事用法
    及量刑均無不當，應予維持，並引用第一審判決書記載之事
    實、證據及理由。（如附件，惟原判決事實及理由欄所載95
    年6年6月，應更正為95年6月6日）。
二、本件犯罪事實均經被告坦白承認，其餘亦據原判決理由詳陳
    ，並說明被告核屬累犯，應依修正前刑法第47條之規定加重
    其刑，審酌被告曾有多次施用毒品前科仍不思悔改，甫於95
    年2月1日縮刑期滿執行完畢後即再犯本件施用毒品罪，且本
    院查被告又於原審判決後之96年1月3日及同年月12日為警查
    獲各施用第1級毒品1次之犯行，其於原審判決後仍再施用第
    1 級毒品之犯行雖與本件論罪科刑部分並無裁判上或實質上
    一罪關係，然益顯被告並無戒斷毒品之決心，且又無悔意，
    惟因施用毒品係自我戕害行為，且被告犯後坦承犯行等一切
    情狀，原審量處上開罪刑，核無不合，上訴意旨徒以請求再
    予輕判而指摘原判決不當，非有理由，應予駁回。
三、又被告本件犯罪，不論依舊刑法第47條，或新法第47條第1
    項之規定，均構成累犯，對被告而言並無有利或不利之情形
    ，自不生新舊法比較之問題，即應依裁判時現行刑法第47條
    第1項之規定，論以累犯，原判決雖適用行為時法，因結果
    並無不同，對判決不生影響，上訴審毋庸撤銷改判（參照最
    高法院95年第21次刑事庭會議決議），附為敘明。
四、退移送併辦部分（台灣板橋地方法院檢察署96年度毒偵字第
    423號、第758號）：
  (一)檢察官移送併辦意旨略以：被告甲○○另又基於施用第1級
    毒品之同一犯意，分別於96年1月3日19時10分許及同年月12
    日19時18分許為警查獲採尿往前回溯26小時內之某時，各在
    不詳地點均施用第1級毒品海洛因1次，嗣分別於96年1月3日
    16時55分許，為警在台北縣中和市○○路23巷6號前，及於
    同年月12日17時30分許，為警在台北縣中和市○○街2巷21
    號前查獲。公訴人因認此部分與本件上開被告論罪科刑部分
    ，有包括一罪之實質上一罪關係，為法律上之同一案件，請
    求併案審理云云。
  (二)按連續數行為而犯同一之罪名，部分之數行為，發生在新法
    施行前，新法施行後，該部分適用最有利於行為人之法律，
    若其中部分之一行為或數行為，發生在新法施行後者，該部
    分不能論以連續犯（最高法院95年第8次刑事庭會議決議意
    旨參照）。本件公訴人以被告於96年1月3日19時10分許及同
    年月12日19時18分許為警查獲採尿往前回溯26小時內之某時
    ，各在不詳地點均施用第1級毒品海洛因1次之犯行，移送請
    求本院併案審理；然被告此部分犯行既發生於新法施行後，
    且與本件論罪科刑部分時間相距半年有餘，要難謂有時間上
    及行為上之密接性，參照前揭最高法院95年第8次刑事庭會
    議決議意旨，此部分犯行即無包括一罪之實質上一罪關係，
    非為法律上之同一案件，不能論以連續犯（或集合犯），準
    此，前開移送併辦意旨所指被告施用第1級毒品之犯行，與
    前揭論罪科刑部分並無裁判上或實質上一罪關係，自非起訴
    效力所及，本院不得併予審究，應退回由檢察官另行處理。
據上論斷，應依刑事訴訟法第373條、第368條，判決如主文。
本案經檢察官羅榮乾到庭執行職務。
中　　華　　民　　國　　96　　年　　3 　　月　　30　　日
　　　　　　　　　刑事第十四庭    審判長法　官 陳志洋
　　　　　　　　　　　　　　  　　　    法　官 蔡聰明
　　　　　　　 　 　　　　　　  　　　　法　官 林秀鳳
以上正本證明與原本無異。
如不服本判決，應於收受送達後十日內向本院提出上訴書狀，其
未敘述上訴之理由者並得於提起上訴後十日內向本院補提理由書
（均須按他造當事人之人數附繕本）。
                                        書記官 楊麗雪
中　　華　　民　　國　　96　　年　　4 　　月　　3 　　日
附錄：本案論罪科刑法條全文
毒品危害防制條例第10條：
施用第一級毒品者，處6月以上5年以下有期徒刑。
施用第二級毒品者，處3年以下有期徒刑。
